# 请教：新租赁准则处理

提问人：jessieff 时间：2019-06-19 14:40:18
我的疑惑是： 1 。 2019 年 1 月-3 月的期间是否要计算财务费用？2. 从2019 年 1 月 1 日的角度来看，我认为是等额不等期付款，不知道该用什么函数计算现值？另外期间财务费用如何计算？

回答人：chenyiwei
1 、建议首先计算使用权资产于租赁期开始日的原值，再扣减 2018 年 4 ～12 月的摊销额得到 2019 年 1 月 1 日的账面价值。其中原值为各期应付租金按准则规定的租赁内含利率或承租人增资借款利率计算的折现值。
2 、因为 2019 年需披露一季报，故需计算 2019 年 1 ～ 3 月的利息费用。
其中，按季计算的实际利率 =（年实际利率 +1）ˆ(1/4)-1。 2019 年 1 ～ 3月的利息费用 =2019 年 1 月 1 日的租赁负债账面价值 * 按季计算的实际利率。或者，如果差异影响不大，也可以简化处理，计算全年（ 2018 年4 月至 2019 年 3 月）的全年实际利息，再乘以 1/4 得到 2019 年一季度的利息支出。